【裁判字號】    89,上易,1117
【裁判日期】    890509
【裁判案由】    傷害
【裁判全文】
臺灣高等法院刑事判決                          八十九年度上易字第一一一七號
    上  訴  人
    即  被  告  甲○○
右上訴人因傷害案件，不服台灣台北地方法院八十八年度易字第二一０九號，中華民
國八十八年十二月十五日第一審判決（起訴案號：台灣台北地方法院檢察署八十八年
度偵字第一三四八０號），提起上訴，本院判決如左：
    主  文
上訴駁回。
    事  實
一、甲○○於民國八十八年五月二十四日十九時三十分許，在台北市○○區○○街七
    十八之二號前，因不滿鄰居乙○○執意要將機車停放在其屋前，與乙○○發生爭
    執，竟基於傷害之犯意，出手推打乙○○，使乙○○受有左胸、肩部挫傷之傷害
    。
二、案經乙○○訴由台北市政府警察局松山分局移送臺灣臺北地方法院檢察署檢察官
    偵查起訴。
    理  由
一、訊據上訴人即被告甲○○，固坦承於右揭時地與告訴人乙○○因停車之事發生爭
    執，惟矢口否認有傷害之犯行，辯稱：伊當時只是用手推告訴人，叫他講話不要
    那麼大聲，並未動手打告訴人，告訴人提出之乙種驗傷單，僅是用來請假，不能
    作為訴訟之用，其與醫生均出身空軍，是否本有認識而互相串通，況警員亦稱未
    看到告訴人有受傷，且告訴人並未舉出目擊證人，其顯係自己製造傷勢，欲誣陷
    被告，若有受傷豈有可能繼續開車云云。
二、經查：
    (一)右揭事實，業據告訴人乙○○於偵審中指訴不移，並有國軍松山醫院 (原空
        軍總醫院) 附設民眾診療服務處診斷證明書一紙及告訴人之病歷資料影本一
        份附卷可稽 (偵查卷第六頁、第一審卷第五一頁─第五六頁) ，核與證人吳
        聰明醫師證稱：告訴人乙○○於八十八年五月二十五日上午至醫院就診，伊
        有檢視告訴人之身體，告訴人身上是挫傷合併瘀血，伊有記載於病歷上，用
        手直接槌擊可能造成此種傷害，如於同年月二十四日受到槌擊，則可能形成
        二十五日看診時所見到之傷勢，告訴人所受之傷可以繼續開車等語 (第一審
        卷第六九頁─第七十頁) ，亦相符合。
    (二)前開診斷證明書雖屬乙種，但依前揭病歷資料及醫師之證言，既足證明告訴
        人確有受傷，該紙診斷證明書即與事實相符，自得採為本案證據之用。至告
        訴人乙○○雖自空軍退役，但與吳聰明醫師並不認識，僅因醫院離家較近，
        始至國軍松山醫院就診，業據告訴人乙○○陳明在卷 (本院八十九年四月十
        日筆錄) ，此參諸告訴人之前開病歷資料，其上記載七十八年間即有就診紀
        錄 (第一審卷第五十二頁) ，足見告訴人所言屬實。被告指告訴人與醫師互
        相串通云云，並未提出任何證據，純屬臆測之詞，自難採信。
    (三)另證人即八十八年五月二十六日製作告訴人筆錄之警員黃俊銘雖稱：伊製作
        筆錄當時沒看到告訴人有什麼外傷 (第一審卷第三十六頁) ，惟該證人同時
        證稱：伊沒有檢視告訴人之身體 (第一審卷第三十六頁反面) ；按告訴人所
        受挫傷既在左胸、肩部，因受衣服遮蔽，若非特別掀衣檢視，自不容易單從
        外表看到其傷勢。是自不得以警員黃俊銘所稱未看到告訴人有外傷，即指告
        訴人並未受傷。
    (四)告訴人指訴遭被告毆傷，雖未舉出目擊證人，但告訴人與被告原屬鄰居，素
        無仇恨怨隙，此為被告甲○○供明在卷 (偵查卷第四頁反面) ，衡情告訴人
        應無自造傷勢以誣陷被告之理。參諸被告供承確有因停車問題與告訴人發生
        爭執，並出手推告訴人等情，則告訴人之指述，誠屬信而有徵。
    (五)綜上所述，被告前揭所辯，為卸責之詞，不足採信。本案事證明確，被告之
        犯行，洵堪認定。
三、核被告所為，係犯刑法第二百七十七條第一項之傷害罪。
四、原審以被告罪證明確，適用刑法第二百七十七條第一項、第四十一條、罰金罰鍰
    提高標準條例第一條前段、第二條，並審酌被告之品行、犯罪之動機、目的、手
    段、犯罪時所受之刺激、告訴人受傷程度及被告犯罪後飾詞卸責之態度等一切情
    狀，量處拘役二十日，並諭知易科罰金之折算標準。經核認事用法，並無不合，
    量刑亦屬適當。被告上訴意旨，仍執前詞，指摘原判決不當，為無理由，應予駁
    回。
據上論斷，應依刑事訴訟法第三百六十八條，判決如主文。
本案經檢察官王安明到庭執行職務。
中    華    民    國    八十九    年       五       月        九        日
                          臺灣高等法院刑事第七庭
                              審判長法  官  吳  啟  民
                                    法  官  蘇  隆  惠
                                    法  官  洪  曉  能
右正本證明與原本無異。
不得上訴。
        書記官  丁  淑  蘭
中    華    民    國    八十九    年       五       月        十一      日
附錄：本案論罪科刑法條全文
刑法第二百七十七條第一項
傷害人之身體或健康者，處三年以下有期徒刑，拘役或一千元以下罰金。


司法院資訊處製作；財團法人民間司法改革基金會備份。
